Gabriel da Silva SILVÉRIO

Telefone: (24)99939-6729

E-mail: bielsil27@gmail.com

Github: https://github.com/gsilverio7

Website: https://gabrielsilverio.vercel.app

RESUMO

Sou um programador com mais de três anos de experiência em desenvolvimento web. Trabalho atualmente em uma plataforma de CRM e uma plataforma de testes de rodagem veicular com vários usuários na região sul do estado do Rio de Janeiro, usando tecnologias como JavaScript, PHP, Laravel e MySQL.

EXPERIÊNCIA

Programador de Sistemas

Previsiown - 12/2020 a dias atuais

Atuo como desenvolvedor web full stack em dois produtos diferentes. Um deles é uma plataforma de CRM. O outro é uma plataforma de testes de rodagem veicular, que coleta e analisa dados dos sensores presentes nos automóveis, usando conceitos como Internet of Things e Machine Learning.

Em ambos os produtos utilizei as tecnologias HTML/CSS/Bootstrap/JavaScript/Jquery/PHP/Laravel/Here Maps API/AWS S3/MySQL, com o uso de Git para o versionamento de código.

Estagiário de Programação

DEC9 Marketing e Tecnologia - 07/2020 a 09/2020

Atuei principalmente como um desenvolvedor front-end, construindo landing pages e sites institucionais com HTML/CSS/Bootstrap/JavaScript e com WordPress. Também trabalhei na parte de back-end em sistemas web baseados em PHP/Codelgniter.

Diretor de Projetos

UFFTech Empresa Júnior - 06/2019 a 07/2020

Participei do processo de transformação da UFFTech de um projeto de extensão para uma empresa júnior. Desenvolvi páginas web em HTML/CSS/JavaScript e Wordpress, além de treinar novos membros no uso dessas tecnologias. Exerci função de liderança na equipe de projetos, onde começamos a implantar a metodología ágil scrum.

Freelancer

https://gabrielsilverio.vercel.app

Desenvolvimento de API's RESTful, aplicações web e aplicações mobile utilizando tecnologias como HTML/CSS/JavaScript/JQuery/React/ReactNative/NodeJs/Express/PHP/Laravel/MySQL/SQLite.

EDUCAÇÃO

Análise de Sistemas

Universidade de Vassouras - 03/2022 a 08/2024 (Em curso)

AWS re/Start

Escola da Nuvem - 08/2023 a 10/2023 (Em curso)

IDIOMAS

Português e Inglês.